臺灣基隆地方法院刑事判決　　　　　　　94年度簡上字第34號
公　訴　人　臺灣基隆地方法院檢察署檢察官
上　訴　人　乙○○　男　50歲（民國○○年○月○○日生）
即　被　告
上列上訴人因恐嚇案件，不服本院基隆簡易庭93年度基簡字第87
2 號，中華民國93年11月29日第一審簡易判決（聲請簡易判決處
刑書案號：臺灣基隆地方法院檢察署93年度偵字第3356號）提起
上訴，本院管轄之第二審合議庭判決如下：
    主  文
上訴駁回。
    事實及理由
一、本案經本院審理結果，認原審簡易判決以被告係犯刑法第30
    5條之恐嚇罪，依刑事訴訟法第449條第1項前段、第454條第
    2項、刑法第305條、第41條第1 項前段、罰金罰鍰提高標準
    條例第1條前段、第2條規定，判處被告拘役20日，如易科罰
    金以300元折算1日，其認事用法均無違誤，量刑亦屬適當，
    應予維持，並引用原審簡易判決書所記載之事實、證據及理
    由（如附件）。
二、上訴人即被告乙○○上訴意旨略謂：伊打電話給告訴人所說
    「流血流滴」等3 句話的意思，是說不要沒事找事做，弄到
    不好收拾，大家都會很累，並無恐嚇告訴人甲○的意思，原
    審認定被告恐嚇與事實不符，爰提起上訴，請求撤銷原判決
    云云。
三、經查，上訴人即被告於民國（下同）93年6月3日13時41分許
    ，撥打電話，向告訴人甲○稱：「我50歲的人，如果要玩的
    時候，要玩我是很狠的喔」、「不要說沒有事拿一尾蟲在屁
    股騷癢」、「弄得不好的時候，你們到尾時會流血流滴，那
    代誌不是那麼好過，到時候，弄到最後麥收山」（臺語）等
    語之事實，業據被告於歷次偵、審時均坦承不諱，並有錄音
    帶譯文、錄音帶1 捲可證，該錄音帶分別經檢察官及本院當
    庭勘驗結果，被告確實有說上述話語，復有勘驗筆錄2 份附
    卷可參，而被告所為上開話語，致告訴人甲○心生畏懼等情
    ，亦據告訴人甲○指訴綦詳，被告有恐嚇之犯意甚明。本件
    事證已甚明確，被告犯行洵堪認定，應予依法論科。
四、核上訴人即被告乙○○所為，係犯刑法第305 條恐嚇罪，原
    審審酌被告犯罪動機、目的、手段等一切情狀，量處拘役20
    日，並諭知易科罰金之折算標準。經核原審之認事用法並無
    違誤，量刑亦屬恰當，自應予維持。被告上訴意旨任意指摘
    原審簡易判決不當，為無理由，應予駁回。
據上論斷，應依刑事訴訟法第455條之1第1項、第3 項、第368條
、第373條，判決如主文。
本案經檢察官林伯宇到庭執行職務。
中　　華　　民　　國　　94　　年　　4 　　月　　27　　日
                  刑事第二庭審判長法  官  王福康
                                  法  官  徐世禎
                                  法  官  齊  潔
以上正本證明與原本無異。
本件判決不得上訴。
中　　華　　民　　國　　94　　年　　4 　　月　　27　　日
                                  書記官  莊國南
附件：
臺灣基隆地方法院刑事簡易判決
                              九十三年度基簡字第八七二號
聲　請　人　臺灣基隆地方法院檢察署檢察官
被　　　告　乙○○　男　四十九歲（民國四十四年三月十四日
                    生）
　　　　　　　　　　身分證統一編號：Ｚ000000000
                    號
                    住基隆市○○區○○街二一０之一號
　　　　　　　　　　居臺北縣萬里鄉○○村○○路九十一號
右列被告因恐嚇案件，經檢察官聲請以簡易判決處刑（九十三年
度偵字第二三五六號），本院判決如左：
    主      文
乙○○以加害生命、身體之事，恐嚇他人致生危害於安全，處拘
役貳拾日，如易科罰金以參佰元折算壹日。
    事實及理由
一、本件犯罪事實、證據及應適用之法條均引用檢察官聲請簡易
    判決處刑書之記載（如附件）。
二、依刑事訴訟法第四百四十九條第一項前段、第四百五十四條
    第二項，刑法第三百零五條、第四十一條第一項前段，罰金
    罰鍰提高標準條例第一條前段、第二條，逕以簡易判決處刑
    如主文。
如不服本判決，應於判決送達後十日內，向本院提出上訴狀。
中　　　華　　　民　　　國　　九十三　　年  　十一　　月
二十九　　日
                        臺灣基隆地方法院基隆簡易庭
                                法  官  汪梅芬
右正本證明與原本無異。
如不服本判決，應於判決送達後十日內，向本院提出上訴書狀，
上訴於本院合議庭，並按他造當事人之人數附具繕本。
                                書記官  賴敏慧
中　　　華　　　民　　　國　　九十三　　年　  十一　　月
二十九　　日
附錄論罪法條
刑法第三百零五條
以加害生命、身體、自由、名譽、財產之事，恐嚇他人致生危害
於安全者，處二年以下有期徒刑、拘役或三百元以下罰金。
附件：
臺灣基隆地方法院檢察署檢察官聲請簡易判決處刑書
                              九十三年度偵字第三三五六號
　  被　　　告　乙○○　男　四十九歲（民國四十四年三月十
                        四日生）
　　　　　　　　　　　  住基隆市○○區○○街二一０之一號
　　　　　　　　　　　　居臺北縣萬里鄉○○村○○路九十一
                        號
　　　　　　　　　　　  身分證統一編號：Ｚ0000000
                        00號
右被告因恐嚇案件，業經偵查終結，認為宜以簡易判決處刑，茲
敘述犯罪事實及證據並所犯法條如左：
一、犯罪事實：乙○○因故遭甲○之家人提出告訴，乙○○為促
    使對方撤回告訴，竟於民國九十三年六月三日下午一時四十
    一分許，撥打電話，向甲○恐嚇稱：「我五十歲的人，如果
    要玩的時候，要玩我是很狠的喔」、「不要說沒有事拿一尾
    蟲在屁股騷癢」、「弄得不好的時候，你們到尾時會流血流
    滴，那代誌不是那麼好過，到時候，弄到最後麥收山」（臺
    語）等語，致甲○心生畏懼，足生危害於安全。案經被害人
    甲○訴請偵辦。
二、犯罪證據：(一)、被告之自白。(二)、告訴人之指述。(三)、錄音
    帶譯文。(四)、恐嚇錄音帶一捲。
三、所犯法條：核被告乙○○所為，係犯刑法第三百零五條之恐
    嚇危害安全罪嫌。
四、依刑事訴訟法第四百五十一條第一項聲請逕以簡易判決處刑
    。
　　此　　致
臺灣基隆地方法院
中　　　華　　　民　　　國　　九十三　　年　　十　　　月
二十　　日
　　　　　　　　　　　　　　　檢察官　　丙　○　○
右正本證明與原本無異
中　　　華　　　民　　　國　　九十三　　年　　十　　　月
二十五　　日
　　　　　　　　　　　　　　　書記官　　陳　沈　良
附錄所犯法條：
刑法第三百零五條
　　以加害生命、身體、自由、名譽、財產之事，恐嚇他人致生
    危害於安全者，處二年以下有期徒刑、拘役或三百元以下罰
    金。
附記事項：本件係依刑事訴訟法簡易程序辦理，法院簡易庭得不
傳喚被告、輔佐人、告訴人、告發人等出庭即以簡易判決處刑；
被告、被害人、告訴人等對告訴乃論案件如已達成民事和解而要
撤回告訴或對非告訴乃論案件認有受傳喚到庭陳述意見之必要時
，請即另以書狀向簡易法庭陳述或請求傳訊。
